【裁判字號】    97,訴,685
【裁判日期】    970905
【裁判案由】    違反毒品危害防制條例
【裁判全文】
臺灣新竹地方法院刑事判決              97年度訴字第685 號
公  訴  人  臺灣新竹地方法院檢察署檢察官
被      告  甲○○
上列被告因違反毒品危害防制條例案件，前經臺灣新竹地方法院
檢察署檢察官為緩起訴處分（96年度毒偵字第1097號），因被告
於緩起訴期間內故意犯有期徒刑以上之罪，另經檢察官依法提起
公訴（97年度毒偵字第789 號），經檢察官依職權撤銷原處分（
97年度撤緩字第73號）後，提起公訴（97年度撤緩偵字第71號）
，本院依簡式審判程序判決如下：
    主  文
甲○○施用第一級毒品，累犯，處有期徒刑拾月；減為有期徒刑
伍月，如易科罰金，以新臺幣壹仟元折算壹日。
    事實及理由
壹、構成犯罪事實：
一、甲○○前於民國87年10月間，因施用毒品案件，經本院以87
    年度毒聲字第2162號裁定送觀察、勒戒後，認無繼續施用毒
    品傾向，經臺灣新竹地方法院檢察署檢察官於88年2 月26日
    以88年度偵緝字第88號為不起訴處分確定。
二、甲○○不知警惕，又於90年6 月間，因施用毒品案件，經臺
    灣桃園地方法院（下稱桃園地院）以90年度毒聲字第3681號
    裁定送勒戒處所觀察、勒戒後，因認有繼續施用毒品之傾向
    ，再經桃園地院以91年度毒聲字第2351號裁定令入戒治處所
    施以強制戒治1 年，於91年8 月16日入所執行，嗣其強制戒
    治執行滿3 月後，經戒治處所認無繼續戒治之必要，乃報由
    檢察官聲請桃園地院以91年度毒聲字第3725號裁定停止戒治
    ，於92年1 月16日因停止其處分之出監，所餘戒治期間付保
    護管束，旋其停止戒治所餘戒治期間於92年8 月6 日屆滿，
    因期滿未經撤銷，視為強制戒治期滿執行完畢；同時其本次
    非法施用第一級、第二級毒品之犯行，亦經桃園地院於92年
    7 月7 日，以91年度訴字第1384號刑事判決，分別判處有期
    徒刑7 月、4 月，並經定應執行刑為有期徒刑9 月，嗣於92
    年8 月11日確定，其執行情形詳如後述累犯部分。
三、甲○○竟不知警惕，又於93年4 月間，因施用第一級、第二
    級毒品案件，經臺灣板橋地方法院於93年6 月9 日，以93年
    度訴字第725 號刑事判決，分別判處有期徒刑9 月、5 月，
    並經定應執行刑為有期徒刑1 年，嗣於93年7 月1 日確定，
    其執行情形詳如後述累犯部分。
四、甲○○不知悔改，於前開強制戒治處分執行完畢釋放後5 年
    內，復基於施用第一級毒品海洛因的犯罪意思，於96年4 月
    20日晚上某時許，在其位於桃園市○○街18號6 樓之3 租屋
    處，以將海洛因粉末置入針筒內加水再注射之方式，施用第
    一級毒品海洛因1 次。嗣因其為列管之毒品調驗人口，為警
    通知於96年4 月21日到場，並經其同意採集其尿液送驗結果
    ，呈嗎啡陽性反應，始悉上情。
貳、程序方面：
    本件被告甲○○所犯施用第一級毒品罪，非死刑、無期徒刑
    、最輕本刑為3 年以上有期徒刑之罪，或高等法院管轄第一
    審之案件，被告於本院準備程序進行中，就被訴事實為有罪
    之陳述，經本院合議庭認合於刑事訴訟法第273 條之1 第1
    項之規定，裁定進行簡式審判程序，此合先敘明。
、認定犯罪事實所根據的證據及理由：
一、被告甲○○於警局詢問時、檢察官偵查中之供述，及本院準
    備程序、簡式審判程序訊問時之自白。
二、又被告為警查獲時，經採尿送驗結果，呈第一級毒品嗎啡陽
    性反應，有列管毒品人口尿液檢體採集送驗紀錄表影本、昭
    信科技顧問股份有限公司於96年5 月24日所出具之檢體編號
    GＺ00000000000 號濫用藥物尿液檢體檢驗報告影本各1 紙附
    卷可憑。
三、臺灣高等法院被告前案紀錄表及全國施用毒品案件紀錄表各
    1 份在卷可證。
肆、論罪科刑的理由：
一、論罪：
（一）被告甲○○所為，係犯毒品危害防制條例第10條第1 項之
      施用第一級毒品罪。被告施用前持有第一級毒品之低度行
      為，為施用第一級毒品之高度行為所吸收，不另論罪。
（二）累犯：被告甲○○前曾於90年6 月間，因施用第一級、第
      二級毒品案件，經桃園地院於92年7 月7 日，以91年度訴
      字第1384號刑事判決，分別判處有期徒刑7 月、4 月，並
      經定應執行刑為有期徒刑9 月，嗣於92年8 月11日確定；
      又於93年4 月間，因施用第一級、第二級毒品案件，經臺
      灣板橋地方法院於93年6 月9 日，以93年度訴字第725 號
      刑事判決，分別判處有期徒刑9 月、5 月，並經定應執行
      刑為有期徒刑1 年，嗣於93年7 月1 日確定，上開各罪接
      續執行，於93年2 月24日入監執行，並於94年6 月22日因
      縮短刑期假釋付保護管束出監，而於94年10月24日保護管
      束期滿執行完畢等情，有臺灣高等法院被告前案紀錄表及
      刑案資料查註紀錄表各1 份為證，其於5 年以內故意再犯
      本件有期徒刑以上之罪，為累犯，應依刑法第47條第1 項
      規定，加重其刑。
二、科刑：審酌被告素行不良，經施以強制戒治處分後，本次又
    再度施用足以導致精神障礙及生命危險之成癮性毒品，其前
    經施以強制戒治仍無法使其戒斷毒癮，足見其缺乏拒用毒品
    之決心及悔改之意，兼以施用毒品所生危害以自戕健康為主
    ，及其施用次數，犯罪後坦白承認犯行等一切情狀，量處如
    主文所示之刑。又查被告所犯上開之罪，犯罪時間係在96年
    4 月24日以前，核與中華民國九十六年罪犯減刑條例第2 條
    第1 項第3 款規定相符，應予減刑，爰依法減刑如主文所示
    ，並依同條例第9 條之規定，諭知易科罰金之折算標準，以
    示懲儆。
伍、適用法律依據：
一、程序法方面：刑事訴訟法第273 條之1 第1 項、第299 條第
    1 項前段。
二、實體法方面：毒品危害防制條例第10條第1 項，刑法第11條
    前段、第47條第1 項、第41條第1 項前段，中華民國九十六
    年罪犯減刑條例第2 條第1 項第3 款、第7 條、第9 條，判
    決如主文。
本案經檢察官郭進昌到庭執行職務。
中    華    民    國    97    年    9     月    5     日
                  刑事第四庭法  官  馮俊郎
以上正本證明與原本無異。
如不服本判決，應於判決送達後10日內向本院提出上訴書狀。上
訴書狀應敘述具體理由，未敘述上訴理由者，應於上訴期間屆滿
後20日內補提理由書狀於本院（均須按他造當事人之人數附繕本
）「切勿逕送上級法院」。
中    華    民    國    97    年    9     月    5     日
                            書記官  鄧雪怡
附錄本案論罪科刑實體法條全文：
毒品危害防制條例第10條第1 項：
施用第一級毒品者，處 6 月以上 5 年以下有期徒刑。


司法院資訊處製作；財團法人民間司法改革基金會備份。
